【裁判字號】    90,上易,3110
【裁判日期】    901011
【裁判案由】    毒品危害防制條例
【裁判全文】
臺灣高等法院刑事判決                            九十年度上易字第三一一號
    上  訴  人  臺灣基隆地方法院檢察署檢察官
    被      告  甲○○
右上訴人因被告違反毒品危害防制條例案件，不服臺灣基隆地方法院八十九年度易字
第七九○號，中華民國九十年五月三十日第一審判決（聲請案號：臺灣基隆地方法院
檢察署八十九年度偵字第二一四三號）提起上訴，本院判決如左：
    主  文
原判決撤銷。
甲○○連續施用第二級毒品，累犯，處有期徒刑玖月。扣案之第二級毒品安非他命壹
包（毛重零點肆公克）、貳小包（毛重貳點伍公克、淨重貳點壹公克）及含安非他命
殘渣袋壹包，均沒收銷燬之。
    事  實
一、甲○○前於民國八十六年間，因違反麻醉藥品管理條例案件，經臺灣基隆地方法
    院判處有期徒刑六月確定，於八十六年九月十九日易科罰金執行完畢；復於八十
    七年、八十八年間因施用第二級毒品案件，經同法院八十七年度毒聲字第四０四
    號、八十八年度毒聲字第九七八號裁定送觀察、勒戒後，認無繼續施用毒品傾向
    ，經台灣基隆地方法院檢察署檢察官八十七年度偵字第三六九二號、八十八年度
    偵緝字第三九０號不起訴處分確定。又於八十九年二月間，因施用第二級毒品案
    件，經同法院八十九年度毒聲字第五三四號裁定送戒治處所施以強制戒治；八十
    九年度易字第二五三號，八十九年六月九日判處有期徒刑六月（同年七月十五日
    確定）。詎甲○○猶不知悔改，復基於概括犯意，自八十九年十月三日起至九十
    年五月三日止，先後多次在基隆市○○○路一０八之二五號八樓、同市○○路六
    十四號等住處，施用第二級毒品安非他命（下稱安非他命）。經警分別於（一）
    八十九年十月三日十九時二十分許，在基隆市○○○路一０八之二五號八樓搜索
    查獲，當場扣得其所持有之安非他命一小包（毛重零點四公克）；（二）九十年
    三月三十日零時三十分許，在基隆市○○路二九七號前被警盤查，扣得其持有之
    安非他命二小包（毛重二點五公克，淨重二點一公克）及已供施用之安非他命殘
    渣袋一包；（三）九十年五月四日十三時十分許，由警通知到所採尿檢驗呈安非
    他命之陽性反應而查獲。
二、案經基隆市警察局第二分局移送台灣基隆地方法院檢察署檢察官偵查聲請簡易判
    決處刑，經原審法院基隆簡易庭認不宜依簡易程序處理，移由該院普通庭審理，
    暨移送本院併案審理（九十年度毒偵字第六一○號、第九五三號）。
    理  由
一、右開事實，業據被告甲○○坦承不諱，而其三次為警查獲時所採尿液經送檢驗結
    果，均呈安非他命陽性反應，分別有基隆市衛生局基衛六字第一一四八三號檢驗
    成績書、台北市立療養院九十年四月九日煙毒尿液檢驗報告書及台灣檢驗科技股
    份有限公司九十年五月十七日濫用藥物尿液檢驗報告各一件足佐，並有如事實欄
    所載兩次為警扣得之晶體物、殘渣袋等物可證。依被告自承其確有於八十九年十
    月三日、九十年三月三十日兩次被查獲施用上開晶體物及其該二次尿液皆呈安非
    他命之陽性反應等情，足徵被告直承上開晶體物、殘渣袋之殘留係安非他命無訛
    。被告自白既有前揭證據足資補強，應屬真實而得採為論罪之基礎。
二、按犯毒品危害防制條例第十條施用毒品之罪者，檢察官應先將被告送勒戒處所觀
    察、勒戒，經觀察、勒戒後，無繼續施用毒品傾向者，應由檢察官為不起訴處分
    ，有繼續施用毒品之傾向者，由檢察官聲請法院裁定令入戒治處所施以強制戒治
    ；依前開規定為不起訴處分後，五年內再犯施用毒品之罪，經觀察、勒戒後，認
    有繼續施用毒品之傾向或三犯以上者，不適用前開規定，但應由檢察官聲請法院
    裁定令入戒治處所施以強制戒治；強制戒治違反保護管束應遵守事項情節重大者
    ，得撤銷保護管束，仍施予強制戒治。毒品危害防制條例第二十條定有明文。查
    被告前於八十七、八十八年間因施用第二級毒品案件，經原審八十七年度毒聲字
    第四０四號、八十八年度毒聲字第九七八號裁定送觀察、勒戒後，認無繼續施用
    毒品傾向，經台灣基隆地方法院檢察署檢察官八十七年度偵字第三六九二號、八
    十八年度偵緝字第三九０號不起訴處分確定。又於八十九年二月間，因施用第二
    級毒品案件，經原審八十九年度毒聲字第五三四號裁定送戒治處所施以強制戒治
    ，八十九年度易字第二五三號判決判處有期徒刑六月確定等情，有各該不起訴處
    分書、刑事判決及本院被告全國前案紀錄表等件可稽，則被告係屬三犯以上該條
    例之罪，依毒品危害防制條例第二十條第三項規定，自應依法處罰。事證明確，
    被告犯行，堪以認定。
三、查安非他命係毒品危害防制條例所定之第二級毒品，此為該條例第二條第二項第
    二款所明定。被告施用安非他命，核其所為，係犯毒品危害防制條例第十條第二
    項之施用第二級毒品罪。其持有之低度行為，應為施用之高度行為所吸收，不另
    論罪。先後多次犯行，時序密接，所犯構成要件相同之罪，顯係基於概括犯意而
    為，應依連續犯以一罪論，並加重其刑。被告前於八十六年間，因違反麻醉藥品
    管理條例案件，經原審判處有期徒刑六月確定，於八十六年九月十九日易科罰金
    執行完畢之事實，有本院被告全國前案紀錄表一紙在卷可稽，其於五年以內再犯
    本件有期徒刑以上之罪，為累犯，應依刑法第四十七條規定，遞加重其刑。起訴
    書就除被告八十九年十月三日十九時二十分前二日內之犯行以外如事實欄所載之
    行為，雖未敘及，惟此部分與起訴判罪之事實有裁判上一罪之關係，為起訴效力
    所及，本院應併予審判。
四、原審據以論科，固非無見。然查，原判決僅論處被告八十九年十月三日前四日內
    之犯行，即有未合。檢察官據以上訴指摘，為有理由，應予撤銷改判。爰審酌被
    告多次施用第二級毒品安非他命，品行非佳，惟其犯罪後坦承犯行，態度尚稱良
    好及其犯罪之動機、目的、手段等一切情狀，量處如主文第二項所示之主刑。查
    獲之安非他命壹包（毛重零點肆公克）、貳小包（毛重貳點伍公克，淨重貳點壹
    公克），係第二級毒品，殘渣袋壹包其內所含之安非他命無法分離，均依毒品危
    害防制條例第十八條第一項宣告沒收銷燬之。
據上論斷，應依刑事訴訟法第三百六十九條第一項前段、第三百六十四條、第二百九
十九條第一項前段，毒品危害防制條例第十條第二項、第二十條第三項，第十八條第
一項、刑法第十一條、第五十六條、第四十七條，判決如主文
本案經檢察官賴俊雄到庭執行職務。
中      華      民      國    九十      年      十      月     十一     日
                              臺灣高等法院刑事第二十三庭
                                  審判長法  官  黃  瑞  華
                                        法  官  宋      祺
                                        法  官  吳      燦
右正本證明與原本無異。
不得上訴。
                                        書記官  陳  靜  姿
中      華      民      國    九十      年      十      月     十一     日
附錄：本判決論罪科刑法條
毒品危害防制條例第十條第二項：
施用第二級毒品者，處三年以下有期徒刑。


司法院資訊處製作；財團法人民間司法改革基金會備份。
